【裁判字號】    89,易,788
【裁判日期】    891222
【裁判案由】    公共危險
【裁判全文】
臺灣花蓮地方法院刑事判決                          八十九年度易字第七八八號
    公  訴  人  臺灣花蓮地方法院檢察署檢察官
    被      告  甲○○
右列被告因公共危險案件，經檢察官提起公訴（八十九年度偵字第二三六三號），本
院判決如左：
    主  文
甲○○漏逸煤氣，致生公共危險，處有期徒刑陸月年，如易科罰金，以參佰元折算壹
日。緩刑伍年。
    事  實
一、甲○○前於民國（以下同）六十九年十二月間，因犯預備殺人案件，經臺灣高等
    法院花蓮分院判處有期徒刑四月，嗣於七十年五月二十日執行完畢後，五年以內
    未再犯有期徒刑以上之罪。其八十九年七月二十五日夜間九時五十分許，在花蓮
    縣吉安鄉○○村○○○街四一一巷三號（起訴書誤載為一號）住處，因向其妻林
    美雲索討現金遭拒，遂揚言自殺，基於漏逸瓦斯氣之犯意，明知瓦斯為易燃易爆
    之氣體，竟將置於廚房內之已將用罄待更換新桶（但其內仍有部分瓦斯殘留桶內
    ）之瓦斯桶搬至客廳，並開啟而逸漏桶內殘餘煤氣，致使煤氣彌漫屋內，使該住
    宅環境處於遇少許熱源即易燃燒之狀況，致生公共危險，嗣經林美雲報警處理，
    於同日夜間九時五十分為警當場逮捕，眾人隨即關閉瓦斯始未釀災害。
二、案經花蓮縣警察局吉安分報請臺灣花蓮地方法院檢察署檢察官偵查起訴。
    理  由
一、右開事實，業據被告甲○○迭於警訊及偵審中坦承不諱，核與證人林美雲及花蓮
    縣警察局吉安分局吉安派出所警員范會勇分別於警訊及偵查中所證：當時瓦斯味
    很濃，房間門窗關閉等語相符，復有刑案現場圖、現場勘查報告表各一份、照片
    影本數張在卷可參，堪認被告開啟待更換瓦斯桶之行為，確已致生公共危險，被
    告辯稱桶內已無瓦斯，顯與卷存客觀事證不符，不足採信，其犯行堪以認定，應
    依法論科。
二、核被告所為，係犯刑法第一百七十七條第一項漏逸煤氣罪。爰審酌被告近十餘年
    來素行良好，及其因情緒問題處理不當而失控致罹法禁並嚴重危害於公共安全，
    暨其犯罪之手段並犯罪後一再陳明悔過之意，態度良好等一切情狀，量處如主文
    示之刑，並諭知易科罰金之折算標準。末查被告前於六十九年十二月間，因犯預
    備殺人案件，經臺灣高等法院花蓮分院判處有期徒刑四月，嗣於七十年五月二十
    日執行完畢後，五年以內未再犯有期徒刑以上之罪，有台灣花蓮地方法院檢察署
    刑案資料查註紀錄表一紙附卷可稽，其犯罪後顯已深知悔悟，本院認其經此教訓
    後，當知警惕，應無再犯之虞，因認其所宣告之刑，以暫不執行為適當，併予宣
    告緩刑五年，以勵來茲而啟自新。
據上論斷，應依刑事訴訟法第二百九十九條第一項前段，刑法第一百七十七條第一項
、第四十一條、第七十四條第二款，罰金罰鍰提高標準條例第一條前段、第二條，判
決如主文。
中      華      民      國       八十九    年     十二    月    二十二  日
                                 臺灣花蓮地方法院刑二庭
                                     法  官  陳  欽  賢
右正本證明與原本無異。
如對本判決不服，應於送達後十日內，向本院提出上訴狀。（應抄附繕本）告訴人或
被害人如對於本判決不服者，應具備理由請求檢察官上訴，其上訴期間之計算係以檢
察官收受判決正本之日期為準。
                                     法院書記官
中      華      民      國       八十九    年      十二    月     二十六日
附錄本判決論罪之法律條文：
附錄法條：刑法第一百七十七條第一項。
漏逸或間隔蒸氣、電氣、煤氣或其他氣體，致生公共危險者，處三年以下有期徒刑，
拘役或三百元以下罰金。


司法院資訊處製作；財團法人民間司法改革基金會備份。
